# 新租赁准则

提问人：桃子精 时间：2023-01-12 16:30:41
求教，A公司为一家新成立的公司，租入办公场所租期 1 年，租期2021/7/1-2022/6/30，考虑到办公场所的原因， 2021 年按三年来测算使用权资产，但是在2022/7/1一次性支付 2 年租金，请问后续该如何处理

回答人：chenyiwei
在2022/7/1一次性支付 2 年租金，即把后两年租金一次性付清。这种情况建议视作债务重组处理，将一次性付清的金额与租赁负债原账面价值之间的差额作为租赁负债终止确认损益计入投资收益处理。不影响使用权资产的账面价值。